臺灣板橋地方法院刑事判決　　　　　　　100年度易字第518號
公　訴　人　臺灣板橋地方法院檢察署檢察官
被　　　告　蔡明哲
上列被告因違反毒品危害防制條例案件，經檢察官提起公訴（99
年度毒偵字第9443號），因被告於準備程序中為有罪之陳述，經
本院裁定改以簡式審判程序審理，判決如下：
    主  文
蔡明哲施用第二級毒品，累犯，處有期徒刑陸月，如易科罰金，
以新臺幣壹仟元折算壹日；扣案之甲基安非他命壹包（驗餘淨重
零點壹零貳捌公克）併同難以析離之包裝袋壹只沒收銷燬之，扣
案之玻璃球吸食器壹個、提撥器壹支均沒收。
    事  實
一、蔡明哲前因施用毒品案件，經裁定送觀察、勒戒後，認無繼
    續施用毒品之傾向，於民國95年9 月1 日執行觀察、勒戒完
    畢釋放，並由臺灣板橋地方法院檢察署檢察官以95年度毒偵
    緝字第483 號為不起訴處分。又因施用第一級、第二級毒品
    案件，經本院以97年度訴字第2749號判決分別判處有期徒刑
    5 月、3 月，並定應執行刑有期徒刑6 月確定，於97年11月
    21日易科罰金執行完畢。詎其猶不知悔改，基於施用第二級
    毒品甲基安非他命（起訴書誤簡稱為「安非他命」，均應予
    更正）之犯意，於99年12月5 日凌晨1 時30分許，在臺北縣
    板橋市（現改制為新北市板橋區○○○○路1 段89號4 樓內
    ，以將甲基安非他命放入玻璃球吸食器內燒烤吸食其煙霧之
    方式，施用甲基安非他命一次。嗣於99年12月5 日上午7 時
    許，警方持搜索票前往上址查緝彭俊良時，蔡明哲恰在現場
    ，並於現場扣得蔡明哲所有之甲基安非他命1 包（淨重
    0.103 公克，驗餘淨重0.1028公克）、玻璃球吸食器1 個及
    提撥器1 支，始查悉上情。
二、案經臺北縣（現改制為新北市）政府警察局樹林分局移送臺
    灣板橋地方法院檢察署檢察官偵查起訴。
    理  由
壹、程序事項
一、按簡式審判程序、簡易程序及第376 條第1 款、第2 款所列
    之罪之案件外，第一審應行合議審判，刑事訴訟法第284 條
    之1 定有明文，本件被告蔡明哲所犯之罪，核屬同法第376
    條第2 款之罪，是依上開規定，本件即非屬合議審判案件，
    合先敘明。
二、又被告所犯者非為死刑、無期徒刑、最輕本刑為3 年以上有
    期徒刑之罪或高等法院管轄第一審案件，其於準備程序進行
    中，先就被訴事實為有罪之陳述，經告知簡式審判程序之旨
    ，並聽取公訴人、被告之意見後，本院裁定改以簡式審判程
    序進行本案之審理，是本案之證據調查，依刑事訴訟法第27
    3 條之2 規定，即不受同法第159 條第1 項、第161 條之2
    、第161 條之3 、第163 條之1 及第164 條至第170 條規定
    之限制。
貳、實體事項
一、上揭事實，業據被告於警詢、檢察官訊問、本院準備程序及
    審理時坦承在卷，且其為警查獲後所採集之尿液經送驗結果
    ，呈安非他命及甲基安非他命之陽性反應，此有99年12月15
    日台灣檢驗科技股份有限公司出具尿液檢體編號J0000000之
    濫用藥物檢驗報告1 份、新北市政府警察局樹林分局偵辦毒
    品危害防制條例案被移送人姓名代碼對照表1 紙附卷可稽（
    見偵查卷第71頁、第22頁），並有甲基安非他命1 包、玻璃
    球吸食器1 個、提撥器1 支等物扣案可證，足認被告之自白
    與事實相符。再者，被告前因施用毒品案件，經裁定送觀察
    、勒戒後，認無繼續施用毒品之傾向，於95年9 月1 日執行
    觀察、勒戒完畢釋放，並由臺灣板橋地方法院檢察署檢察官
    以95年度毒偵緝字第483 號為不起訴處分乙節，有臺灣高等
    法院被告前案紀錄表1 份在卷可考。是以被告於前次觀察、
    勒戒執行完畢後，5 年內犯施用第二級毒品罪，事證明確，
    其犯行堪予認定。
二、論罪科刑：
(一)、查甲基安非他命係毒品危害防制條例第2 條第2 項第2 款所
    定之第二級毒品。核被告所為，係犯毒品危害防制條例第10
    條第2 項之施用第二級毒品罪。被告為施用而持有甲基安非
    他命之低度行為，為施用之高度行為所吸收，不另論罪。再
    者被告有如犯罪事實欄所述之有期徒刑執行完畢之事實，有
    臺灣高等法院被告前案紀錄表1 份在卷可考，其受有期徒刑
    之執行完畢，5 年內故意再犯本案有期徒刑以上之罪，為累
    犯，應依刑法第47條第1 項加重其刑。
(二)、爰審酌被告前已因施用毒品獲得不起訴處分之寬典，又迭經
    法院論罪科刑，竟仍不知戒除，顯然漠視法令之禁制，惟犯
    罪後坦承犯行，且所犯之施用毒品犯行乃戕害自己身心健康
    ，並未危及他人等一切情狀，量處如主文所示之刑，併諭知
    易科罰金之折算標準。
(三)、扣案之白色透明結晶1 包（淨重0.103 公克，驗餘淨重0.10
    28公克），經送驗結果，確為甲基安非他命之事實，此有交
    通部民用航空局航空醫務中心99年12月21日航藥鑑字第0997
    771 號毒品鑑定書1 份在卷可稽（見偵查卷第75頁），且係
    本件被告施用所剩餘，業據被告於本院審理時供承在卷，爰
    依毒品危害防制條例第18條第1 項，併同難以析離之包裝袋
    1 只宣告沒收銷燬之。又扣案之玻璃球吸食器1 個、提撥器
    1 支，均係被告所有，供其吸食甲基安非他命所用之物，業
    據被告供承在卷，爰依刑法第38條第1 項第2 款、第3 項規
    定併予宣告沒收。
三、據上論斷，應依刑事訴訟法第284 條之1 、第273 條之1 、
    第299 條第1 項前段，毒品危害防制條例第10條第2 項、第
    18條第1 項前段，刑法第11條前段、第47條第1 項、第41條
    第1 項前段、第38條第1 項第2 款、第3 項，判決如主文。
本案經檢察官郭峻豪到庭執行職務。
中    華    民    國   100    年    4     月    11    日
                  刑事第三庭法  官  陳伯厚
上列正本證明與原本無異。
如不服本判決，應於判決送達後10日內敘明上訴理由，向本院提
出上訴狀 (應附繕本) ，上訴於臺灣高等法院。其未敘述上訴理
由者，應於上訴期間屆滿後20日內向本院補提理由書「切勿逕送
上級法院」。
                          書記官  高建華
中    華    民    國  100     年    4     月    11    日
附錄論罪科刑法條全文：
毒品危害防制條例第10條
施用第一級毒品者，處 6 月以上 5 年以下有期徒刑。
施用第二級毒品者，處 3 年以下有期徒刑。